【裁判字號】    90,訴,1259
【裁判日期】    900730
【裁判案由】    毒品危害防制條例
【裁判全文】
臺灣高雄地方法院刑事判決                          九十年度訴字第一二五九號
    公  訴  人  臺灣高雄地方法院檢察署檢察官
    被      告  甲○○
右列被告因違反毒品危害防治條例案件，經檢察官提起公訴（九十年度偵字第八五三
號），本院判決如左：
    主  文
甲○○施用第一級毒品，累犯，處有期徒刑壹年貳月。
    事  實
一、甲○○曾前於民國八十六年間因違反麻醉藥品管理條例案件，經本院判處有期徒
    刑四月，業於八十六年六月二十九日易科罰金執行完畢。復於八十七年間因施用
    毒品案件，經本院先後以八十七年度易字第二六０二號、八十七年度毒聲字第二
    二一七號裁定送觀察、勒戒後，均認無繼續施用毒品之傾向，而由本院於八十七
    年七月二日以八十七年度易字第二六０二號判決免刑及經臺灣高雄地方法院檢察
    署檢察官（以下簡稱檢察官）於八十七年九月二十四日以八十七年度偵字第二一
    三七０號不起訴處分確定。惟仍不知悔改，又於八十七年十月七日及八十八年十
    月間某日起至八十九年一月五日止期間，施用第一級毒品海洛因及第二級毒品安
    非他命，經檢察官再聲請本院以八十八年度毒聲字第七五０九號裁定送觀察、勒
    戒後，認有繼續施用毒品之傾向，除進而聲請本院以八十八年度毒聲字第八一五
    九號裁定令入強制戒治處所施以強制戒治外，同時將此部分犯行向本院提起公訴
    ，業經本院於八十九年五月二十五日以八十九年度訴字第八０一號分別判處期徒
    刑八月、四月，應執行有期徒刑十月，並於八十九年八月七日確定在案。詎其猶
    不知戒絕毒品，又於八十九年十二月二十二日十九時三十許回溯二十四小時內某
    時施用第一級毒品海洛因一次。於八十九年十二月二十二日十八時在高雄縣鳳山
    市○○路一０七號住處經警帶回警局採尿送驗檢出嗎啡陽性反應而查獲。
二、案經高雄縣警察局前鎮分局移送臺灣高雄地方法院檢察署檢察官偵查起訴。
    理  由
一、訊之被告矢口否認於八十九年十二月二十二日十九時三十許為警採尿前回溯二十
    四小時內有施用第一級毒品海洛因一次犯行，辯稱：伊經法院判刑後即未再施用
    云云。惟查，被告於八十九年十二月二十二日十九時三十許在警局所採集之尿液
    ，經送請高雄市立凱旋醫院以免疫學分析法及TOXI─ LAB方法（毒物層析法）初
    驗結果，確檢出嗎啡陽性反應，有該院九十年一月十二日高市凱醫檢字第００八
    九七號煙毒尿液檢驗成績書一紙可參，經本院再送請高雄醫學大學附設中和紀念
    醫院另以酵素免疫分析法（EIA）及氣相層析質譜儀法（GC/MS）複驗結果，仍檢
    出嗎啡陽性反應，復有高雄醫學大學附設中和紀念醫院九十年六月二十七日報告
    編號九００六─二０一號濫用藥物尿液檢驗報告一份在卷足憑。而海洛因施用入
    人體後水解還原成嗎啡，再循嗎啡之代謝方式排出體外，已據行政院衛生署藥物
    食品檢驗局（73）藥檢壹字第０三０二二一號函敘明綦詳可查，足認被告於八十
    九年十二月二十二日十九時三十分為警採集尿液時起回溯二十四小時內某時，有
    施用第一級毒品海洛因之事實，應堪認定，被告空言否認，自不可採。再查，被
    告前於八十七年間因施用毒品案件，經本院先後以八十七年度易字第二六０二號
    、八十七年度毒聲字第二二一七號裁定送觀察、勒戒後，均認無繼續施用毒品之
    傾向，而由本院於八十七年七月二日以八十七年度易字第二六○二號判決免刑及
    檢察官於八十七年九月二十四日以八十七年度偵字第二一三七○號不起訴處分確
    定。後於八十七年十月七日及八十八年十月間某日起至八十九年一月五日止期間
    ，又因施用第一級毒品海洛因及第二級毒品安非他命為警查獲，經檢察官再聲請
    本院以八十八年度毒聲字第七五０九號裁定送觀察、勒戒後，認有繼續施用毒品
    之傾向，除進而聲請本院以八十八年度毒聲字第八一五九號裁定令入強制戒治處
    所施以強制戒治外，同時將此部分犯行向本院提起公訴，業經本院於八十九年五
    月二十五日以八十九年度訴字第八０一號分別判處期徒刑八月、四月，應執行有
    期徒刑十月，並於八十九年八月七日確定在案等事實，有本院八十七年度易字第
    二六０二號及八十九年度訴字第八０一號刑事判決書、本院被告全國前案記錄表
    、臺灣高等法院被告全國前案紀錄表及臺灣高雄地方法院檢察署刑案資料查註記
    錄表各一份在卷可稽，被告所犯之施用毒品犯行已達三犯以上，事證明確，應依
    法予以論科。
二、查海洛因係毒品危害防制條例第二條第二項所稱之第一級毒品，不得持有、施用
    用。次按犯毒品危害防制條例第十條規定施用第一級、第二級毒品之罪者，檢察
    官應先將被告送勒戒處所觀察、勒戒，經觀察、勒戒後，認無繼續施用毒品傾向
    者，應由檢察官為不起訴處分之裁定。依此為不起訴處分後，五年內再犯第十條
    施用第一級、第二級毒品之罪，經觀察、勒戒後，認有繼續施用毒品之傾向或三
    犯以上者，則不適用前開不起訴處分之規定，而應依一般刑事訴訟程序予以起訴
    論罪科刑；此觀諸毒品危害防制條例第二十條第一項、第二項前段、第三項前段
    規定自明。被告前既已因施用毒品案件，三次經送勒戒處所觀察、勒戒後，第一
    次、第二次均認無繼續施用毒品傾向，而經本院及檢察官各為免刑判決、不起訴
    處分，第三次認有繼續施用毒品傾向，經檢察官提起公訴，復經本院判處徒刑確
    定後，再犯本件施用毒品犯行，核屬前揭規定之「三犯以上」，故被告所為，應
    依毒品危害防制條例第十條第一項之施用第一級毒品罪論處。至其持有海洛因之
    行為，因其持有後，進而施用，其持有之底度行為應被施用之高度行為所吸收，
    不另論持有毒品罪。又被告前於八十六年間因違反麻醉藥品管理條例案件，經本
    院判處有期徒刑四月，業於八十六年六月二十九日易科罰金執行完畢，有臺灣高
    等法院被告全國前案紀錄表及臺灣高雄地方法院檢察署刑案資料查註紀錄表各一
件在卷可稽，其受有期徒刑之執行完畢後，五年內再犯本件有期徒刑以上之罪，
    為累犯，應依刑法第四十七條之規定加重其刑。審酌被告前已有違反麻醉藥品管
    理條例前科，有臺灣高等法院被告全國前案紀錄表及臺灣高雄地方法院檢察署刑
    案資料查註紀錄表在卷可稽，素行不良，於毒品危害防制條例施行後，歷經三次
    觀察、勒戒及一次強制戒治，並經法院判處徒刑後，仍未能徹底戒絕毒品，再度
    施用毒品，顯見其無戒毒悔改之意，有再度入監服刑矯治必要，並念其施用毒品
    乃自戕一己之身體健康，尚未害及他人等一切情狀，量處如主文所示之刑。
據上論斷，應依刑事訴訟法第二百九十九條第一項前段，毒品危害防制條例第十條第
一項、第二十條第三項，刑法第十一條前段、第四十七條，判決如主文。
中      華      民      國    九十      年      七      月     三十     日
                                  臺灣高雄地方法院刑事庭
                                      法  官  陳淑卿
右正本證明與原本無異。
如不服本判決，應於判決送達後十日內，向本院提出上訴狀。
                                      書記官  陳朝宗
中      華      民      國    九十    年      七      月     三十     日
附錄本案判決論罪科刑法條：
毒品危害防制條例第十條第一項：
施用第一級毒品者，處六月以上五年以下有期徒刑。


司法院資訊處製作；財團法人民間司法改革基金會備份。
